# 定期存单利息收入

提问人：zhongruifan 时间：2019-09-30 09:53:26
银行定期存单利息收入在现金流量表上是放在收到其他与经营活动有关的现金吗？

回答人：chenyiwei
定期存单一般具有投资性质，即牺牲一段时间的流动性以换取较高的收益。
因此，当定期存单本身不属于现金及现金等价物时，其本金的投出、收回和利息收入均属于现金流量表中的投资活动（收到//支付其他与投资活动有关的现金、取得投资收益收到的现金）。